【裁判字號】    90,交上易,93
【裁判日期】    900410
【裁判案由】    過失傷害
【裁判全文】
臺灣高等法院刑事判決                          九十年度交上易字第九十三號
    上  訴  人  臺灣基隆地方法院檢察署檢察官
    被      告  乙○○
右上訴人因被告業務過失傷害案件，不服臺灣基隆地方法院八十九年度交易字第九十
三號，中華民國八十九年十二月十三日第一審判決（起訴案號：臺灣基隆地方法院檢
察署八十九年度偵字第三二八八號)，提起上訴，本院判決如左：
    主  文
上訴駁回。
乙○○緩刑貳年。
    事  實
一、乙○○平日以駕駛自用小客車販賣魚貨為業，駕駛自用小貨車為其附隨業務，係
    從事業務之人。民國八十九年六月九日晚間七時三十分許，駕駛車號Ζ二─三一
    二一號自用小貨車，沿基隆市○○路由市區往和平島方向行駛，途經基隆市○○
    路、正豐街口時，應注意汽車迴車前，應看清無來往車輛，並注意行人通過，始
    得迴轉，而依當時情形，又無不能注意情事，竟疏於注意行人甲○○在路旁等候
    欲穿越馬路，貿然駕駛小貨車迴轉，因而擦撞甲○○，致甲○○受有左腳挫傷合
    併左踝瘀腫傷之普通傷害。
二、案經被害人甲○○訴由基隆市警察局第二分局報請台灣基隆地方法院檢察署檢察
    官偵查起訴。
    理  由
一、右開犯罪事實，迭據被告乙○○於警訊、偵查及法院審理中坦承不諱，核與告訴
    人甲○○指述之情節相符，告訴人受有前揭傷害，並有基隆聖母醫院之診斷證明
    書在卷可稽。
二、按汽車迴車前，應暫停並顯示左轉燈光或手勢，看清無來往車輛，並注意行人通
    過，始得迴轉，道路交通安全規則第一百零六條第五款定有明文。被告駕車自應
    注意上開規定，依當時情形又無不能注意之情事，竟疏未注意貿然迴車而肇事，
    被告之過失行為與被害人所受之傷害間自有相當因果關係。被告犯行明確，足堪
    認定，應予依法論科。
三、被告平日以駕駛小貨車販賣魚貨為業，駕駛小貨車為其附隨業務，屬從事業務之
    人。核其所為，係犯刑法第二百八十四條第二項前段之業務過失傷害罪。
四、原審基此認定，援引刑法第二百八十四條第二項前段、第四十二條第二項、罰金
    罰鍰提高標準條例第一條前段、第二條等規定，審酌被告之過失程度、被害人所
    受傷害程度及犯罪後態度等一切情狀，量處罰金二千元，如易服勞役以三百元折
    算一日，經核其認事用法，均無不合，量刑也很妥適。公訴人依據告訴人之聲請
    ，上訴意旨，認原判決量刑過輕，就原審法院適法範圍裁量權之行使為爭執，核
    無理由，上訴應予駁回。惟念被告前無不良素行，未曾受有期徒刑以上刑之宣告
    ，有台灣高等法院檢察署刑案紀錄簡覆表附卷可查，上訴本院後，已與告訴人成
    立民事和解，亦有本院和解筆錄在卷可稽。此告訴乃論之罪，雖已不得撤回告訴
    ，但告訴人既不追究，被告經此教訓，應知所警惕，而無再犯之虞，本院認其刑
    之宣告，以暫不執行為適當，乃同時宣示緩刑二年，以勵自新。
五、據上論斷，應依刑事訴訟法第三百六十八條、刑法第七十四條第一款，判決如主
    文。
本案經檢察官柯麗鈴到庭執行職務。
中    華    民    國     九十     年      四        月       十         日
                            臺灣高等法院刑事第五庭
                                審判長法  官  曾  德  水
                                      法  官  楊  貴  雄
                                      法  官  趙  功  恆
右正本證明與原本無異。
不得上訴。
                                      書記官  孫  佩  琳
中    華 民    國     九十     年      四        月       十         日
附錄本案論罪科刑法條全文：
刑法第二百八十四條第二項前段
從事業務之人，因業務上之過失傷害人者，處一年以下有期徒刑、拘役或一千元以下
罰金。


司法院資訊處製作；財團法人民間司法改革基金會備份。
